【裁判字號】    99,重訴,22
【裁判日期】    990531
【裁判案由】    毒品危害防制條例等
【裁判全文】
臺灣桃園地方法院刑事判決              99年度重訴字第22號
公  訴  人  臺灣桃園地方法院檢察署檢察官
被      告  甲○○
指定辯護人  本院公設辯護人  陳瑞明
被      告  乙○○
選任辯護人  王景暘律師
上列被告因違反毒品危害防制條例案件，經檢察官提起公訴（99
年度偵字第5169號），本院判決如下：
    主  文
甲○○共同運輸第一級毒品，處有期徒刑拾年。扣案之第一級毒
品海洛因肆顆（淨重合計貳佰柒拾伍點陸公克，驗餘淨重貳佰
柒拾伍點伍公克，純度百分之捌拾貳點零，純質淨重合計貳
佰貳拾陸點捌肆公克，含最內層包裝之保鮮膜共肆只）沒收銷燬
之。扣案之包裝海洛因之外層保險套、行動電話支（廠牌分別
為：MOTOROLA【含SIM 卡壹枚，序號：000000000000000 號】、
HTC【含SIM 卡壹枚，序號：000000000000000 號】、SONY ERIC
SSON【含SIM 卡壹枚，序號：000000000000000 號】），均沒收
之。
乙○○共同運輸第一級毒品，處有期徒刑拾年。扣案之第一級毒
品海洛因陸顆（淨重合計肆佰壹拾伍點捌公克，驗餘淨重肆佰
壹拾伍點公克，純度百分之捌拾點柒，純質淨重合計佰
拾點捌肆公克，含最內層包裝之保鮮膜共陸只）沒收銷燬之
。扣案之包裝海洛因之外層保險套、行動電話支（廠牌分別為
：MOTOROLA【含SIM 卡壹枚，序號：000000000000000 號】、HT
C 【含SIM 卡壹枚，序號：000000000000000 號】、SONYERICSS
ON【含SIM 卡壹枚，序號：000000000000000 號】），均沒收之
。
    事  實
一、甲○○、乙○○均明知海洛因係毒品危害防制條例第2 條第
    2 項第1款 所訂之第一級毒品，亦屬懲治走私條例第2 條第
    3 項授權公告之「管制物品項目及其數額」所列甲類第4 款
    之管制進口物品，未經許可不得運輸、私運進口及非法持有
    。甲○○及乙○○因與某姓名年籍不詳綽號「小柳」之成年
    運毒集團成員分屬同鄉及舊識，而知悉將毒品運輸至臺灣地
    區可賺取1 顆毒品代價為新臺幣（下同）3 萬元之報酬。甲
    ○○、乙○○為圖牟利，竟綽號小柳之人及所屬之運毒集團
    成員間共同基於運輸第一級毒品及私運管制物品進口之犯意
    聯絡，先由甲○○與乙○○在臺灣訂購長榮航空公司臺灣至
    柬埔寨之來回機票後，二人旋於民國99年1 月16日搭機前往
    柬埔寨，而由綽號小柳之人及同屬該販毒集團某姓名年籍不
    詳綽號「阿吉」之成年男子前往柬埔寨金邊機場接機，並由
    綽號小柳之人安排乙○○入住柬埔寨金邊之湄公河飯店502
    號房，甲○○則自行入住其於柬埔寨金邊承租之住處。綽號
    小柳之人並各交付甲○○及乙○○美金700 元、2500元以為
    其等二人於柬埔寨之旅費開銷。綽號小柳之人又與甲○○約
    定，若運毒成功，除給付先前約定運輸每顆毒品3 萬元之代
    價外，甲○○積欠之美金7000元債務亦將一筆勾消。嗣於同
    年2 月9 日晚上，為與綽號小柳、阿吉之人準備運毒事宜，
    甲○○亦入住上開湄公河飯店乙○○502 號房間之鄰房，綽
    號小柳之人即攜帶以約8 層保險套包藏之海洛因10顆（最內
    層先由保鮮膜包裝）至上開飯店房內分別交予甲○○及乙○
    ○，並指示甲○○及乙○○以塞入肛門之方式，而將海洛因
    球10顆攜回臺灣。待甲○○、乙○○各視身體狀況將4 顆海
    洛因、6 顆海洛因分別塞入肛門完畢後，二人隨即於99年2
    月10日中午12時45分許，搭乘長榮航空BR-266號班機返臺，
    並於同日下午5 時許抵達臺灣桃園國際機場（下稱桃園機場
    ）而將前開海洛因運抵臺灣。嗣經警據報後，於甲○○及乙
    ○○入境時當場逮捕之，內政部警政署航空警察局、財政部
    臺北關稅局乃持臺灣桃園地方法院檢察署核發之鑑定許可書
    帶同甲○○及乙○○前往壢新醫院桃園國際機場醫療中心進
    行鑑定，經甲○○同意先排出海洛因2 顆，復經甲○○同意
    再至長庚醫療財團法人林口長庚紀念醫院以內視鏡取出另2
    顆海洛因（4 顆海洛因，毛重共290 公克）；乙○○則於壢
    新醫院桃園國際機場醫療中心經同意排出上開海洛因6 顆（
    毛重共434 公克）。並扣得行動電話3 支（廠牌分別為：MO
    TOROLA【含SIM 卡壹枚，序號：000000000000000 號】、HT
    C 【含SIM 卡壹枚，序號：000000000000000 號】、SONY E
    RICSSON 【含SIM 卡壹枚，序號：000000000000000 號】）
    ，始悉上情。
二、案經臺灣桃園地方法院檢察署檢察官指揮內政部警政署航空
    警察局偵查後起訴。
    理  由
壹、證據能力方面
一、按被告以外之人於偵查中向檢察官所為之陳述，除顯有不可
    信之情況者外，得為證據，刑事訴訟法第159 條之1 第2 項
    定有明文。經查，證人即同案被告甲○○、乙○○於偵查中
    向檢察官所為之陳述，業經具結，且自筆錄內容觀之，並無
    不正取供之情事，而無顯不可信之情況，依上開規定，自有
    證據能力。
二、再按被告以外之人於審判外之言詞或書面陳述，除法律有規
    定者外，不得作為證據；又被告以外之人於審判外之陳述，
    雖不符合刑事訴訟法第159 條之1 至第159 條之4 之規定，
    而經當事人於審判程序同意作為證據，法院審酌該言詞陳述
    或書面陳述作成時之情況，認為適當者，亦得為證據，而當
    事人、代理人或辯護人於法院調查證據時，知有上開不得為
    證據之情形，而未於言詞辯論終結前聲明異議者，視有前項
    之同意，刑事訴訟法第159 條第1 項及第159 條之5 分別定
    有明文。本件證人即同案被告甲○○、乙○○於警詢中所為
    之陳述，雖均為被告以外之人於審判外之言詞陳述，然經本
    院於審判程序提示予被告及辯護人並告以要旨，經被告及辯
    護人表示無意見，且未聲明異議，又本院審酌上開證人警詢
    筆錄之記載，並無不正取供之情事，且證人於警詢時並無具
    結之可能，故就此等審判外言詞陳述作成時之情況，應認為
    適當，依前揭法條意旨，得援為本案證據。又卷附之運輸第
    一級毒品海洛因蒐證照片、勘察採證同意書、壢新醫院桃園
    國際機場99年2 月10日被告甲○○診斷證明書、長庚醫療財
    團法人林口長庚紀念醫院99年2 月11日被告甲○○診斷證明
    書、壢新醫院桃園國際機場99年2 月10日被告乙○○診斷證
    明書、長榮航空公司BR-266號班機登機證、旅客入出境記錄
    查詢資料、財政部臺北關稅局函（99年2 月10日北稽檢移字
    第0990100187號函及99年2 月10日北稽檢移字第0990100186
    號函）及毒品初步檢驗報告單等，雖屬被告以外之人於審判
    外之書面陳述，然經本院於審判程序提示予被告及辯護人並
    告以要旨，亦經被告及辯護人表示無意見，且均未聲明異議
    ，本院審酌上開審判外書面陳述並無不法取證之情事，且均
    足佐證本件運輸毒品案件之情形，是本院審酌應認為適當，
    依上揭法條意旨，亦得援為本案證據。
貳、事實認定方面
    上揭事實，業據被告甲○○、乙○○迭於警詢、偵訊及本院
    審理時均坦承不諱，核與證人即同案被告甲○○於警詢時證
    稱：伊被警方查獲的毒品海洛因最內層先以保鮮膜包裝，外
    層再以保險套包裝，保險套聽人家說有8 層。伊是因為缺錢
    幫人家運毒，才將4 顆毒品塞入伊肛門內，運毒的代價是每
    顆3 萬元，伊從柬埔寨金邊機場搭乘長榮航空公司BR-266班
    機回國，入境時，會有一位綽號阿明的男子用電話聯絡伊。
    伊去柬埔寨，在金邊是綽號小柳的男子與陌生男子一同來飯
    店，先將包裝好之4 顆毒品海洛因在飯店房間交給伊，伊再
    自行塞入肛門。跟伊同行的是乙○○，伊聽乙○○說塞6 顆
    等語（見臺灣桃園地方法院檢察署99年度偵字第5169號偵查
    卷宗第5 頁至第6 頁）；於偵訊時結證：伊警詢所述均實在
    且出於自由意思。伊是於99年2 月10日中午從柬埔寨金邊機
    場搭乘長榮航空BR-266、12點45分起飛的班機回國，伊在桃
    園機場過海關時，警察就將伊攔下來，並叫伊拿證件出來及
    檢查行李、照X 光，之後就發現伊體內有海洛因，伊知道伊
    體內夾藏的4 顆毒品是第一級毒品海洛因，其中2 顆是浣腸
    的方式取出，另外2 顆是用內視鏡取出。這4 顆毒品是在99
    年2 月10日凌晨過後，一個綽號小柳之人在伊住的飯店房間
    交給伊，伊在當天凌晨2 、3 時的時候從自己的肛門塞進去
    。綽號小柳之人是臺北縣三芝鄉人，在好幾年前經朋友介紹
    認識，後來伊於99年1 月8 日去柬埔寨玩，在當地碰到綽號
    小柳的人。本案這次是99年1 月16日伊從臺灣出發到柬埔寨
    ，去的時候只想說去玩，所以問乙○○要不要伊一起去，乙
    ○○答應後，就去買來回機票，到了當地由綽號小柳之人接
    機，綽號小柳之人即將乙○○帶去旅館，伊就去伊的租屋處
    ，之後在當地觀光，但乙○○沒有與伊一起玩。是在99年2
    月9 日當天，綽號小柳之人到伊租屋處問伊，要回去了，是
    不是要帶東西回去，伊說伊考慮看看，伊心想缺錢，所以就
    答應了。綽號小柳之人就給伊4 顆已經包裝好的第一級毒品
    海洛因，1 顆3 萬元，綽號小柳之人說帶回來交給一個叫「
    黑仔」的人，下飛機後，黑仔會來接機，並打電話給伊。伊
    上飛機之前問乙○○有無帶東西，乙○○說帶6 顆。本次運
    輸毒品的代價1 顆是3 萬元。毒品是用保險套包裝，有跟伊
    說約是7 、8 層的保險套包裝。扣案之物為伊所有等語（見
    同上偵卷第63頁至第65頁）。證人即同案被告乙○○於警詢
    時證稱：伊從柬埔寨金邊搭乘長榮航空BR-266號班機回國，
    因在肛門內取出毒品為警方查獲逮捕，伊身體體內的第一級
    毒品海洛因有6 顆，毛重434 公克，伊在桃園機場第二航廈
    1 樓壢新醫院X 光儀照射，經施用浣腸後排放6 顆海洛因。
    伊因為缺錢，所以綽號小柳之人問伊要不要塞肛門帶海洛因
    回來，伊很需要這筆錢，所以考慮幾天就答應了，綽號小柳
    之人有拿700 元美金給伊當生活費。伊是在99年1 月15日早
    上7 點到桃園機場，到長榮航空櫃臺劃位後，就搭機到柬埔
    寨金邊，下飛機後，綽號小柳、阿吉之人即來接機，並給伊
    美金700 元，後來帶伊到湄公河飯店，伊住502 號房。綽號
    小柳、阿吉之人帶6 顆已用保險套包好之海洛因到伊房間，
    要伊不能吃飯，同時叫伊將此6 顆海洛因塞入肛門，運輸毒
    品之事，是跟伊同行之甲○○聯繫運回臺灣如何接貨。在柬
    埔寨當地，是用柬埔寨當地的電話聯繫等語（見同上偵卷第
    26頁至第27頁）；於偵訊時結稱：伊在警詢中所言均實在且
    出於自由意思。卷附之登機證為伊所有，伊知道伊所夾帶的
    6 顆毒品是第一級毒品海洛因。伊是在機場用自然浣腸的方
    式取出這6 顆海洛因。運輸毒品的過程是，甲○○叫伊過去
    柬埔寨，說那邊的錢比較好賺，伊原來的工作不能讓伊請太
    多假，所以伊就辭職過去。機票是甲○○找旅行社訂的，訂
    來回。伊與甲○○一起自桃園機場出發，到了柬埔寨金邊後
    ，綽號小柳、阿吉之人就來接機，並送伊去旅館，因為甲○
    ○在當地有租房子，所以沒有跟伊同住，伊就自己待在飯店
    裡面。偶爾，甲○○跟綽號小柳、阿吉之人會來飯店找伊出
    去吃飯及去賭場。第三天時，甲○○拿700 元美金給伊，說
    是綽號小柳之人給伊在當地的旅費。後來綽號小柳之人跟伊
    說要不要帶東西回臺灣，並告知伊一趟代價10幾萬元，看伊
    能帶多少。大約第七天，綽好小柳之人要伊運毒回臺灣，原
    來是預定2 月4 日要回國，所以於2 月3 日晚上，綽號小柳
    之人就拿5 顆海洛因給伊，說1 顆代價3 萬元，但是伊拒絕
    了。自此，綽號小柳之人就叫綽號阿吉之人在飯店陪伊，實
    際上是監視伊，因為伊有向綽號小柳之人拿錢，所以便同意
    運毒。於是在2 月9 日晚上，綽號小柳之人就拿5 顆第一級
    毒品海洛因給伊，說也拿了5 顆給甲○○，2 月10日甲○○
    也有住進伊飯店房間的隔壁，甲○○說身體不適，只能塞4
    顆，綽號小柳之人就拜託伊幫忙多塞1 顆。伊知道海洛因是
    用保鮮膜跟保險套包裝的等語（見同上偵卷第57頁至第60頁
    ）相符。並有卷附被告乙○○之身分證影本、被告甲○○、
    乙○○之中華民國護照影本、運輸第一級毒品海洛因蒐證照
    片、勘察採證同意書、臺灣桃園地方法院檢察署鑑定許可書
    、壢新醫院桃園國際機場99年2 月10日被告甲○○診斷證明
    書、長庚醫療財團法人林口長庚紀念醫院99年2 月11日被告
    甲○○診斷證明書、壢新醫院桃園國際機場99年2 月10日被
    告乙○○診斷證明書、長榮航空公司BR0266號班機登機證、
    旅客入出境記錄查詢資料及財政部臺北關稅局函（99年2 月
    10日北稽檢移字第0990100187號函及99年2 月10日北稽檢移
    字第09 90100186 號函）各1 份等（各見同上偵卷第第8 頁
    、第14頁、第19頁至第25頁、第28頁至第38頁、第41頁至第
    46頁、第50頁至第51頁、第73頁至第76頁、第88頁至第89頁
    ）在卷可稽。此外，並有扣案行動電話3 支（廠牌分別為：
    MOTOROLA【含SIM 卡壹枚，序號：000000000000000 號】、
    HTC 【含SIM 卡壹枚，序號：000000000000000 號】、SONY
     ERICSSON 【含SIM 卡壹枚，序號：000000000000000 號】
    ），可資佐證。又扣案自被告甲○○體內排出之球形塊狀4
    顆（毛重共290 公克），經航空警察局檢驗結果，均呈現第
    一級毒品海洛因之反應，有該局初步檢驗報告單1 紙附卷可
    參（見同上偵卷第11頁）；經送法務部調查局以化學呈色法
    、氣相層析質譜分析法鑑驗結果，均含第一級毒品海洛因成
    分（合計淨重275.63公克，驗餘淨重275.53公克，純質淨重
    合計226.84公克，純度為82.30%），有該局99年3 月16日調
    科壹字第09923005570 號鑑定書1 紙在卷可稽（見同上偵卷
    第81頁）。扣案自被告乙○○體內排出之球形塊狀6 顆（毛
    重共434 公克），經航空警察局檢驗結果，均呈現第一級毒
    品海洛因之反應，有該局初步檢驗報告單1 紙附卷可參（見
    同上偵卷第28頁）；經送法務部調查局以化學呈色法、氣相
    層析質譜分析法鑑驗結果，均含第一級毒品海洛因成分（合
    計淨重415. 33 公克，驗餘淨重415.33公克，純質淨重合計
    333.84公克，純度為80.37%），有該局99年3 月5 日調科壹
    字第09923004 670號鑑定書1 紙附卷可參（見同上偵卷第80
    頁），足認被告甲○○、乙○○前揭具任意性之自白核與事
    實相符，均應屬可信。綜上所述，本件事證明確，被告甲○
    ○、乙○○犯行均堪認定，均應依法論科。
、論罪科刑方面
    按海洛因為毒品危害防制條例第2 條第1 項第1 款所列之第
    一級毒品，且係行政院依懲治走私條例第2 條第4 項法律授
    權公告之「管制物品項目及其數額」甲項第4 款規定之管制
    進出口物品，不限其數額，均不得運輸及私運。次按運輸毒
    品罪祇以所運輸之毒品已實施運送為已足，並非以運抵目的
    地為完成犯罪之要件，換言之，區別該罪既遂、未遂之依據
    ，應以已否起運為準，既已起運，構成該罪之輸送行為即已
    完成，不以達到目的地為既遂條件（最高法院92年度台上字
    第3096號判決可資參照）。查被告甲○○及乙○○自柬埔寨
    運輸毒品海洛因抵達桃園機場，雖於通關時，即為警查獲，
    但其既已搭乘飛機抵達桃園機場，並下機進入我國領域內，
    其等私運管制物品海洛因進口及運輸毒品海洛因之行為自均
    已完成。是核被告甲○○、乙○○所為，均係犯毒品危害防
    制條例第4 條第1 項之運輸第一級毒品罪及懲治走私條例第
    2 條第1 項之私運管制物品第一級毒品海洛因進口罪。被告
    甲○○、乙○○及綽號小柳、阿吉之人所屬之運毒集團成員
    間就運輸第一級毒品罪、私運管制物品第一級毒品海洛因進
    口之犯行，均有犯意聯絡及行為分擔，均為共同正犯。被告
    甲○○及乙○○持有毒品海洛因之低度行為，均為運輸毒品
    海洛因之高度行為所吸收，均不另論罪。被告甲○○、乙○
    ○所犯上開運輸第一級毒品及私運管制物品進口各罪，係一
    行為觸犯二罪名，均為想像競合犯，各應依刑法第55條之規
    定，從一重之運輸第一級毒品罪處斷。被告甲○○、乙○○
    犯運輸第一級毒品罪，於偵查及審判中均自白犯罪，應依毒
    品危害防制條例第17條第2 項規定，減輕其刑。按刑法第59
    條之酌量減輕其刑，必於犯罪之情狀，在客觀上足以引起一
    般同情，認為即予宣告法定低度刑期，猶嫌過重者，始有其
    適用（最高法院51年度台上字第899 號判例參照）。本院審
    酌被告甲○○僅於79年間，有違反麻醉藥品管制法案件經臺
    灣臺北地方法院於79年12月29日以79年度易字第5517號判處
    有期徒刑6 月之前案紀錄、被告乙○○則無案記錄，此有臺
    灣高等法院被告前案紀錄表1 份在卷足佐，堪認其等素行尚
    稱端正，且被告甲○○、乙○○均非本件運輸毒品犯行之主
    導者，為圖小利而為本件運毒犯行，雖被告甲○○、乙○○
    此次運輸之第一級毒品海洛因數量雖鉅，然因及時為警查獲
    ，尚未流出市面，所生損害未擴大，衡情論以法定最輕本刑
    ，猶屬過重，其犯罪之情狀，衡情尚有可憫之處，爰均依刑
    法第59條規定，均予以酌量減輕其刑，並均遞減其刑。爰審
    酌被告甲○○、乙○○明知第一級毒品海洛因對於人體有莫
    大之戕害，竟漠視毒品之危害性，為圖一己私利，運輸海洛
    因進入臺灣，對國民及自己身心健康及社會風氣具有潛在威
    脅之嚴重性，幸運輸之海洛因甫進入我國即為治安單位查獲
    ，尚未造成毒害，兼衡被告甲○○、乙○○於偵訊及本院審
    理時均坦承犯行之態度、犯罪手段、智識程度、素行等一切
    情狀，認公訴人求處被告甲○○及乙○○均有期徒刑16年稍
    屬過重，爰分別量處如主文所示之刑，以資懲儆。扣案之第
    一級毒品海洛因（合計淨重691.01公克，驗餘淨重合計690.
    86公克，純質淨重合計560.68公克），屬毒品危害防制條例
    規定之第一級毒品，各有法務部調查局99年3 月5 日、99年
    3 月16日調科壹字第09923004670 、000000000000號鑑定書
    各1 紙在卷可參，應依毒品危害防制條例第18條第1項 前段
    沒收銷燬之。又被告等人係以內層保鮮膜及外約8 層之保險
    套包裝扣案之海洛因共10顆，業據被告甲○○及乙○○供承
    在卷（各見同上偵卷第5 頁背面、第26頁背面、第60頁、第
    66頁，本院審理卷第14頁），是扣案包裝海洛因最內層之保
    鮮膜共10只，因直接與上開毒品接觸，雖非毒品，惟因包裝
    與其上極微量之毒品均已合而為一，無從析離，應整體視為
    毒品，併依毒品危害防制條例第18條第1 項前段之規定，宣
    告沒收銷燬。另扣案包裝海洛因外層之保險套，為供被告等
    人犯本件運輸第一級毒品罪所用之物，應依毒品危害防制條
    例第19條第1 項規定諭知沒收。又扣案之行動電話3 支（廠
    牌分別為：MOTOROLA【含SIM 卡壹枚，序號：000000000000
    000 號】、HTC 【含SIM 卡壹枚，序號：000000000000000
    號】、SONY ERICSSON 【含SIM 卡壹枚，序號：0000000000
    00000 號】），為供被告等人犯本件運輸第一級毒品犯罪所
    用之物，亦據被告甲○○及乙○○供述明確（各見同上偵卷
    第6 頁背面、第27頁、第65頁），亦均應依毒品危害防制條
    例第19條第1 項規定諭知沒收。至綽號小柳之人雖允諾被告
    甲○○及乙○○此次運輸第一級毒品海洛因若交貨成功，則
    給予每顆3 萬元之報酬，另綽號小柳之人另約定若運毒成功
    將免除被告甲○○美金7000元之債務，惟被告甲○○及乙○
    ○於運輸第一級毒品入境我國旋遭查獲，被告甲○○及乙○
    ○既尚未實際取得每顆3 萬元之報酬，又被告甲○○亦無實
    際獲得美金7000元之債務免除，自無從為沒收追繳之諭知。
    另共犯綽號小柳之人各交付予被告甲○○、乙○○之美金70
    0 、2,500 元係供其等於柬埔寨當地吃住開銷，亦經被告甲
    ○○及乙○○供述明確（見本院審理卷第42頁），尚無積極
    證據認係運毒之報酬，亦不就此為沒收追繳之諭知。
據上論斷，應依刑事訴訟法第299 條第1 項前段，毒品危害防制
條例第4 條第1 項、第17條第2項、第18條第1 項、第19條第1項
前段，懲治走私條例第2 條第1 項，刑法第11條前段、第2 條第
1 項後段、第28條、第55條、第59條，判決如主文。
本案經檢察官楊凱真到庭執行職務。
中    華    民    國    99    年    5     月    31    日
                  刑事第七庭審判長  法  官  蕭世昌
                                    法  官  毛松廷
                                    法  官  蔡羽玄
以上正本證明與原本無異。
如不服本判決，應於送達後10日內向本院提出上訴狀（應附繕本
），其未敘述上訴理由者，應於上訴期間屆滿後20日內，補提理
由書狀於本院，上訴於臺灣高等法院。
                                    書記官  陳玉芳
中    華    民    國    99    年    6     月    1     日
附錄論罪科刑法條：
毒品危害防制條例第4條第1項
製造、運輸、販賣第一級毒品者，處死刑或無期徒刑；處無期徒
刑者，得併科新台幣二千萬元以下罰金。
懲治走私條例第2條
私運管制物品進口﹑出口逾公告數額者，處七年以下有期徒刑，
得併科新台幣二十萬元以下罰金。
以犯前項之罪為常業者，處三年以上十年以下有期徒刑，得併科
新台幣三十萬元以下罰金。
第一項之未遂犯罰之。
第一項所稱管制物品及其數額，由行政院公告之。

司法院資訊處製作；財團法人民間司法改革基金會備份。
